bg-BG: Конфигурация на ръба на острието: Патронна система; Двустранно острие; Половин острие; Едностранно острие; Други
sl-SI: Konfiguracija roba rezila: Sistem kartuš; Dvostranski rob; Pol rezila; Enostranski rob; Drugo
ro-RO: Configurație muchie lamă: Sistem de cartușe; Lamă dublă; Jumătate de lamă; Lamă simplă; Altele
fr: Configuration du tranchant la de lame: Système à cartouche; Double tranchant; Demi-lame; Simple tranchant; Autre
es: Configuración del borde de la cuchilla: Sistema de cartucho; Doble filo; Media hoja; Filo único; Otros
zh-CN: 刀片边缘配置: 刀片系统; 双刃; 半刀片; 单刃; 其他
fi: Terän reunakonfiguraatio: Patruunajärjestelmä; Kaksiteräinen; Puoliterä; Yksiteräinen; Muu
ko: 날 가장자리 구성: 카트리지 시스템; 양날; 반날; 외날; 기타
nl: Mes randconfiguratie: Cartridgesysteem; Dubbele rand; Half mes; Enkele rand; Andere
nb: Bladkantkonfigurasjon: Patronsystem; Dobbelegg; Halvblad; Enkelegg; Annet
ja: ブレードエッジ構成: カートリッジシステム; 両刃; ハーフブレード; 片刃; その他
vi: Cấu hình cạnh lưỡi: Hệ thống hộp lưỡi; Lưỡi đôi; Nửa lưỡi; Lưỡi đơn; Khác
cs: Konfigurace ostří čepele: Systém patron; Dvojité ostří; Poloviční čepel; Jednoduché ostří; Jiné
lt-LT: Peiliuko ašmenų konfigūracija: Kasečių sistema; Dviejų ašmenų; Pusė ašmenų; Vienos ašmenų; Kita
pt-PT: Configuração da borda da lâmina: Sistema de cartucho; Dupla lâmina; Meia lâmina; Lâmina única; Outro
zh-TW: 刀片邊緣配置: 卡匣系統; 雙刃; 半刃; 單刃; 其他
hr-HR: Konfiguracija ruba oštrice: Sustav ulošaka; Dvostruka oštrica; Pola oštrice; Jednostruka oštrica; Ostalo
it: Configurazione del filo della lama: Sistema a cartucce; Doppio filo; Mezza lama; Filo singolo; Altro
pt-BR: Configuração do fio da lâmina: Sistema de cartucho; Duplo fio; Meia lâmina; Fio único; Outro
sk-SK: Konfigurácia hrany čepele: Kazetový systém; Dvojité ostrie; Polovičná čepeľ; Jednoduché ostrie; Iné
ru: Конфигурация лезвия: Картриджная система; Двусторонняя кромка; Половинное лезвие; Односторонняя кромка; Другой
pl: Konfiguracja krawędzi ostrza: System kartridży; Podwójne ostrze; Połowa ostrza; Pojedyncze ostrze; Inne
de: Klingenkantenkonfiguration: Kartuschen-System; Doppelschneidig; Halbklinge; Einschneidig; Sonstiges
th: การกำหนดค่าขอบใบมีด: ระบบตลับ; คมสองด้าน; ใบมีดครึ่งใบ; คมด้านเดียว; อื่นๆ
sv: Bladkantskonfiguration: Kassettsystem; Dubbelegg; Halvblad; Enkelegg; Övrigt
da: Klingens ægformat: Patronsystem; Dobbeltægget; Halvblad; Enkeltægget; Andet
el: Διαμόρφωση ακμής λεπίδας: Σύστημα φυσιγγίου; Διπλή άκρη; Μισή λεπίδα; Μονή άκρη; Άλλο
tr: Bıçak kenar yapılandırması: Kartuş sistemi; Çift ağızlı; Yarım bıçak; Tek ağızlı; Diğer
en: Blade edge configuration: Cartridge system; Double edge; Half blade; Single edge; Other
hu: Pengeél konfigurációja: Patron rendszer; Dupla élű; Fél penge; Egyélű; Egyéb